【裁判字號】    90,訴,686
【裁判日期】    901226
【裁判案由】    違反懲治走私條例
【裁判全文】
臺灣基隆地方法院刑事判決                            九十年度訴字第六八六號
    公  訴  人  臺灣基隆地方法院檢察署檢察官
    被      告  乙○○
右列被告因違反懲治走私條例等案件，經檢察官提起公訴（九十年度偵字第四五五九
號），本院判決如左：
    主  文
乙○○連續私運管制物品進口逾公告數額，處有期徒刑月，緩刑貳年。
    事  實
一、乙○○係經營建築物外牆石材貼片之建商，因渠業務上需要，經常至中國大陸福
    建省廈門市採購石材，並委託台北市○○街之「宜洋工程有限公司」辦理進口事
    宜。乙○○於八十九年十一月間，復至廈門市採購石材，所購之石材中包括尚未
    開放間接進口之大陸產製「已拋光花崗石板」三千六百公斤（公訴人誤載為「已
    拋光石板」）、「花崗石板」一千五百公斤、「花崗石堵」六千八百二十公斤。
    乙○○明知未開放間接進口之大陸產製石材不得進口至台灣地區，竟故意隱瞞渠
    購買之石材中包括上開三種未開放間接進口石材之事實，仍委由不知情之「宜洋
    工程有限公司」負責進出口業務之股東甲○○（另經檢察官為不起訴處分），以
    「宜洋工程有限公司」名義，代渠處理上開石材進口事宜。乙○○基於概括之犯
    意，於八十九年十一月間，在廈門市以二只各二十呎長之貨櫃，併裝渠所採購包
    含上開三種未開放間接進口之大陸石材在內之全部石材後，即由甲○○先後代為
    僱請STENHEIM貨輪及 WIDAR貨輪，將上開二只貨櫃自廈門轉經香港，分別於八十
    九年十一月二十四日及同年十二月三日，運抵高雄港，同日轉運至基隆市進儲「
    環球倉儲」，而將上開三種未開放間接進口之大陸產製石材私運進入台灣地區。
    乙○○將上開二只貨櫃之裝箱單、提單與發票等報關用文件交付甲○○後，利用
    不知情之甲○○委請不知情之「新義美報關行」業務員林松戊，代渠填寫原係渠
    業務上所應製作之進口報單，林松戊因乙○○與甲○○均未告知進口貨物中含有
    上開未開放間接進口之大陸產製石材，乃代為填寫「宜洋工程有限公司」為貨主
    ，貨品名稱與規格均未記載上開三種未開放間接進口之大陸產製石材，顯與來貨
    不符，內容不實之進口報單兩份（ AW/89/7328/0019號及AW/BC/89/WL37/9034號
    ），先後於八十九年十一月二十七日及同年十二月十二日持向財政部基隆關稅局
    五堵分局投單報關，足生損害於財政部基隆關稅局對於查驗貨物及核課進口關稅
    之正確性。財政部基隆關稅局五堵分局驗貨課緝私關員先於同年十一月二十七日
    前往「環球倉儲」開櫃驗貨，發現 AW/89/7328/0019號進口報單所申報之貨櫃內
    夾藏未申報且未開放間接進口之大陸石材「已拋光花崗石板」三千六百公斤（公
    訴人誤載為「已拋光石板」），完稅價格為新台幣（以下同）九千零六十九元，
    緝私關員復於同年十二月十四日在「環球倉儲」驗貨，發現AW/BC/89/WL37/9034
    號進口報單所申報之貨櫃內夾藏未申報且未開放間接進口之大陸石材「花崗石板
    」一千五百公斤，完稅價格為四千五百七十七元（公訴人誤載為四千五百九十七
    元）、「花崗石堵」六千八百二十公斤，完稅價格為一萬八千二百八十九元。總
    計乙○○私運進口之石材重量為一萬一千九百二十公斤，完稅價格總計為三萬一
    千九百三十五元（公訴人誤載為三萬一千九百五十五元）。
二、案經法務部調查局航業海員調查處移送暨臺灣基隆地方法院檢察官自動檢舉偵查
    起訴。
    理  由
一、右開事實，業據被告乙○○於偵查中及本院審理中自白不諱，並經證人甲○○、
    林松戊證述屬實，且有編號 AW/89/7328/0019號及AW/BC/89/WL37/9034號之進口
    報單各一份、財政部基隆關稅局五堵分局驗貨課緝私關員所製作之緝私報告表二
    份、財政部基隆關稅局九十年第九０００二九號及九十年第九０００三０號處分
    書各一紙附卷可稽，足認被告之自白與事實相符。上開二紙財政部基隆關稅局處
    分書明確記載被告私運未開放間接進口之大陸石材中「已拋光花崗石板」重三千
    六百公斤（完稅價格為九千零六十九元）、「花崗石板」重一千五百公斤（完稅
    價格為四千五百七十七元）、「花崗石堵」重六千八百二十公斤（完稅價格為一
    萬八千二百八十九元），合計被告私運進口之石材重量為一萬一千九百二十公斤
    （完稅價格總計為三萬一千九百三十五元），顯見被告所私運之物品逾行政院頒
    布懲治走私條例公告管制物品項目及其數額中丁項所規定之重量達一千公斤之管
    制數額。本件事證明確，被告犯行洵堪認定，應予依法論科。
二、查被告乙○○於八十九年十一月及十二月間，利用不知情之甲○○以貨櫃海運方
    式，自廈門轉經香港運送未開放間接進口之大陸產製石材進入台灣地區，重量且
    逾行政院於八十八年十月十八日頒布懲治走私條例公告管制物品項目及其數額中
    丁項所規定之公告管制數額，核渠所為，係犯懲治走私條例第二條第一項之私運
    管制物品進口逾公告數額罪。雖行政院於九十年十一月二十九日頒布懲治走私條
    例公告管制物品項目及其數額中業已將丁項之規定刪除，然此僅為被告犯罪後事
    實之變更，非法律之變更，並無刑法第二條之適用，於被告已成立之犯罪不生影
    響。被告所為二次私運進口行為，時間緊接，所犯罪名相同，顯係出於概括之犯
    意為之，為連續犯，應依刑法第五十六條之規定以一罪論，並加重其刑。又被告
    利用不知情之甲○○轉由不知情之林松戊代渠填寫原係渠業務上所應製作之進口
    報單，使林松戊製作內容不實之進口報單二份，先後持向財政部基隆關稅局五堵
    分局投單報關，足生損害於財政部基隆關稅局對於查驗貨物及核課進口關稅之正
    確性，核渠所為，係犯刑法第二百十六條、第二百十五條之行使業務上登載不實
    文書罪。被告業務上文書登載不實後，復持以行使，渠登載不實之低度行為，為
    行使之高度行為所吸收，不另論處。被告所為二次行使業務上登載不實文書之行
    為，時間緊接，所犯罪名相同，顯係出於概括之犯意為之，為連續犯，應依刑法
    第五十六條之規定以一罪論，並加重其刑。被告利用不知情之甲○○代為運送管
    制物品進口及利用不知情之林松戊填寫內容不實之進口報單並投單報關，均為間
    接正犯。被告所犯前開私運管制物品進口逾公告數額罪與行使業務上登載不實文
    書罪間，有方法結果之牽連關係，為牽連犯，應從較重之私運管制物品進口逾公
    告數額罪處斷。公訴意旨雖未論及被告所為犯有行使業務上登載不實文書罪，但
    此部分與被告所犯私運管制物品逾公告數額罪部分，有裁判上一罪之牽連犯關係
    已如上述，基於審判不可分，本院自得依法審理，併敘明之。爰審酌被告犯罪動
    機與目的係因渠工作上需要石材，所生危害非鉅，犯後坦承犯行態度良好等一切
    情狀，量處如主文所示之刑。末查被告雖於八十三年間因藏匿人犯罪，受有期徒
    刑三月之宣告，並於八十四年三月二十四日執行完畢，但之後五年內未曾受有期
    徒刑以上刑之宣告，有台灣高等法院被告全國前案紀錄表一紙附卷可稽，其犯罪
    後應已深知悔悟，本院認其經此教訓後，當知警惕，無再犯之虞，因認其所宣告
    之刑，以暫不執行為適當，併予宣告緩刑二年，以勵來茲而啟自新。至於被告私
    運進口逾公告數額之未開放間接進口大陸產製石材等私貨，業為財政部基隆關稅
    局處分沒入，此有財政部基隆關稅局九十年第九０００二九號及九十年第九００
    ０三０號處分書各一紙存卷可佐，無再諭知沒收必要，被告業務上登載不實之進
    口報單二份，業據被告持向財政部基隆關稅局五堵分局行使，而不復為被告所有
    ，自不為沒收之諭知，併予敘明。
三、據上論斷，應依刑事訴訟法第二百九十九條第一項前段、懲治走私條例第二條第
    一項、第十一條、刑法第二百十六條、第二百十五條、第五十六條、第五十五條
    、第七十四條第二款、罰金罰鍰提高標準條例第一條前段，判決如主文。
本案經檢察官林明志到庭執行職務。
中      華      民      國      九十      年    十二    月   二十六     日
                                      台灣基隆地方法院刑事第三庭
                                              法  官  王 福 康
右正本證明與原本無異。
對於本件判決如有不服，應於收受送達後十日內，向本院提出上訴書狀，上訴於臺灣
高等法院，並按他造當事人之人數附具繕本。
                                              書記官  方 淑 真
中      華      民      國      九十      年    十二    月   二十七     日
附錄論罪法條
懲治走私條例第二條第一項：
私運管制物品進口、出口逾公告數額者，處七年以下有期徒刑，得併科新臺幣二十萬
元以下罰金。
刑法第二百十六條：
行使第二百十條至第二百十五條之文書者，依偽造、變造文書或登載不實事項或使登
載不實事項之規定處斷。
刑法第二百十五條：
從事業務之人，明知為不實之事項，而登載於其業務上作成之文書，足以生損害於公
眾或他人者，處三年以下有期徒刑、拘役或五百元以下罰金。


司法院資訊處製作；財團法人民間司法改革基金會備份。
